臺灣桃園地方法院刑事判決
                                 111年度審金訴字第1520號
公  訴  人  臺灣桃園地方檢察署檢察官
被      告  尤三品



上列被告因違反洗錢防制法等案件，經檢察官提起公訴（111 年
度偵字第38359 號），本院判決如下：
    主  文
本件公訴不受理。
    理  由
一、公訴意旨如附件起訴書所載。
二、按同一案件繫屬於有管轄權之數法院者，由繫屬在先之法院
    審判之，刑事訴訟法第8 條前段定有明文。案件有依刑事訴
    訟法第8 條之規定不得為審判之情形者，法院應諭知不受理
    之判決，同法第303 條第7 款亦有明定。是以同一案件繫屬
    於有管轄權之數法院，除已依刑事訴訟法第8 條但書規定「
    經共同之直接上級法院裁定，亦得由繫屬在後之法院審判」
    者外，原則上應由繫屬在先之法院審判之，對後繫屬之案件
    為不受理之判決，並得不經言詞辯論為之，刑事訴訟法第30
    3 條第7 款、第307 條分別定有明文。而「同一案件」係指
    所訴兩案之被告相同，被訴之犯罪事實亦屬同一者而言；接
    續犯、吸收犯、結合犯、加重結果犯及刑法修正前之常業犯
    等實質上一罪，暨想像競合犯、刑法修正前之牽連犯、連續
    犯之裁判上一罪者，均屬同一事實（最高法院98年度台上字
    第6899號判決要旨參照）。蓋以「同一案件」既因起訴而發
    生訴訟繫屬，本於國家刑罰權單一之原則，即不容法院再就
    「同一案件」為重複裁判，且不特其前、後繫屬事實完全相
    同，就令訴訟繫屬發生在先之事實，祇為「同一案件」之其
    中「一部」，惟其起訴效力當仍及於未及起訴之「他部」，
    按諸審判不可分之原則，審理事實之法院仍應併予審理，而
    非可由檢察官另行追訴。是倘一部事實或全部事實業經起訴
    ，乃檢察官竟對構成一罪之他部事實或重複事實另行提起公
    訴，法院即應為不受理判決之諭知。
三、本件被告尤三品於民國110 年11月21日，將其所申辦如上中
    國信託銀行帳戶之網路銀行帳號及密碼，提供予詐欺集團成
    員訛騙另案告訴人陳奕翎及被害人張韞分別匯款新臺幣（下
    同）50萬元、1 萬元至被告提供之上開中國信託銀行帳戶，
    涉嫌幫助詐欺取財、幫助洗錢乙案，前經臺灣新北地方檢察
    署檢察官以111 年度偵字第34336 號、第35447 號案件提起
    公訴，於111 年9 月30日繫屬於臺灣新北地方法院，並以11
    1 年度審金訴字第205 號案件審理中（下稱前案），有臺灣
    高等法院被告前案紀錄表、前案起訴書附卷可稽；核與本案
    公訴意旨所指被告交付之中國信託銀行帳戶資料、交付時間
    均相同，足見被告係以同一交付金融帳戶資料之幫助行為，
    使詐欺集團成員得以遂行多次詐欺取財、洗錢等犯行，縱詐
    欺集團係對數名被害人犯罪，仍無從認為被告所為係數罪，
    而僅得論以一罪，是本案與前案具有想像競合犯之裁判上一
    罪關係，顯係同一案件。徵諸本案係由臺灣桃園地方檢察署
    檢察官以111 年度偵字第38359 號案件提起公訴，並於111
    年11月2 日繫屬於本院，有本案起訴書及臺灣桃園地方檢察
    署111 年10月28日桃檢秀收111 偵38359 字第1119129039號
    函暨其上所蓋本院收文戳在卷可參，足見本案繫屬在後，又
    本案與前案乃係同一案件，業如前述，依審判不可分之原則
    ，當為前案起訴效力所及，不得再行起訴，爰不經言詞辯論
    ，逕就本案為諭知不受理之判決。
據上論斷，應依刑事訴訟法第303 條第7 款、第307 條，判決如
主文。
中　　華　　民　　國　　111 　年　　11　　月　　28　　日
                  刑事審查庭　  審判長法　官　馮浩庭
                                      法　官　李敬之
                                      法　官　呂曾達
以上正本證明與原本無異。
如不服本判決應於收受判決後20日內向本院提出上訴書狀，並應
敘述具體理由。其未敘述上訴理由者，應於上訴期間屆滿後20日
內向本院補提理由書(均須按他造當事人之人數附繕本)「切勿逕
送上級法院」。 
         　　　　　　　　　　　　　　　書記官　楊淨雲
中　　華　　民　　國　　111 　年　　11　　月　　29　　日
附件：
臺灣桃園地方檢察署檢察官起訴書
                                    111年度偵字第38359號
　　被　　　告　尤三品　男　38歲（民國00年0月00日生）
　　　　　　　　　　　　住○○市○○區○○路000巷0弄0號
                        居新北市○○區○○路0段000巷0號6
                          樓
　　　　　　　　　　　　國民身分證統一編號：Z000000000號
上列被告因詐欺案件，已經偵查終結，認應提起公訴，茲將犯罪
事實及證據並所犯法條分敘如下：
　　　　犯罪事實
一、尤三品能預見一般人取得他人金融機構帳戶之行為，常與財產
    犯罪密切相關，且將金融機構帳戶交付他人使用，恐遭他人用
    以充作詐欺被害人匯入款項之犯罪工具，藉此逃避追緝，竟
    仍基於縱有人利用其交付之帳戶作為實施詐欺取財犯行之犯罪
    工具及幫助他人遮斷金流以逃避國家追訴、處罰，亦不違背其
    本意之幫助詐欺取財、幫助洗錢犯意，於民國110年11月21
    日某時許，在其位於新北市中和區之居所，透過通訊軟體LI
    NE，將所申辦中國信託商業銀行帳號000-000000000000號帳
    戶(下稱中國信託帳戶)之網路銀行帳號、密碼，提供予詐騙
    集團成員。嗣該詐騙集團於110年11月14日，以交友軟體聯
    繫楊文元，向楊文元佯稱可投資獲利云云，使楊文元陷於錯
    誤，於110年11月23日下午5時20分許，匯款新臺幣2萬元至
    中國信託帳戶，旋遭詐騙集團操作網路銀行轉帳一空。
二、案經新北市政府警察局林口分局報告偵辦。
　　　　證據並所犯法條
一、證據清單及待證事實：
編號 證據名稱 待證事實 1 被告尤三品於偵查中之供述 被告固坦承有將中國信託帳戶之網路銀行帳號、密碼提供予他人，提供當時帳戶中僅剩零錢等情，惟辯稱是對方說可代操作買賣虛擬貨幣，才交付網路銀行帳號、密碼，因為有和對方視訊所以相信對方云云。 2 證人即被害人楊文元於警詢之指訴 被害人上開遭詐騙而匯款之事實。 3 被害人所提出遭詐騙之對話紀錄、內政部警政署反詐騙諮詢專線紀錄表、受理詐騙帳戶通報警示簡便格式表各乙份 被害人上開遭詐騙而匯款之事實。  4 中國信託帳戶之開戶資料 及交易明細乙份 中國信託帳戶係被告所申辦；被害人遭詐騙匯款至中國信託帳戶之款項，旋遭詐騙集團操作網路銀行轉帳一空等事實。  5 被告提出之通訊軟體LINE對話紀錄乙份 依被告提出之通訊軟體LINE對話紀錄，可見被告有搜尋相關判決，並質疑提供帳戶之對象是否為詐騙(見偵卷第105、106頁)等情，足見被告是有預見中國信託帳戶可能被用於不法之目的。 
二、按刑法上之故意，可分為直接故意與不確定故意，所謂「不確
    定故意」，係指行為人對於構成犯罪之事實，預見其發生而其
    發生並不違背其本意者，刑法第13條第2項定有明文。次按金
    融帳戶亦事關個人財產權益之保障，其專有性甚高，除非本
    人或與本人親密關係者，難認有何理由可自由流通使用該帳戶
    ，且該等專有物品如落入不明人士手中，而未加以闡明正常用
    途，極易被利用為與財產有關之犯罪工具，此為吾人依一般生
    活認知所易於體察之常識。本件被告雖辯稱係為請對方代操作
    買賣虛擬貨幣，才交付中國信託帳戶網路銀行帳號、密碼，
    因有和對方視訊所以相信對方云云。然依被告提出之通訊軟
    體LINE對話紀錄，可見被告有搜尋相關判決，並質疑提供帳
    戶之對象是否為詐騙等情，則被告為智識正常之成年人，與
    交付帳戶之對象不認識也無信賴基礎，更無法確認交付對象
    提供之資料真偽，此種情況下，被告既然對提供帳戶予不認
    識之人能可能涉及詐騙乙事有所認識，自當小心謹慎，透過
    撥打反詐騙電話詢問或向金融單位諮詢等正規方式，確認對
    方所述內容之可信性，豈能明明知道對方很可疑，卻反向對
    方求證，以這種請鬼拿藥單之方式，對可疑對象所述照單全
    收，足見被告本案確有未必故意。
三、核被告所為係犯刑法第30條第1項前段、第339條第1項之幫
    助詐欺取財罪嫌及刑法第30條第1項前段、違反洗錢防制法
    第2條第2款而犯同法第14條第1項之幫助洗錢罪嫌，請依刑
    法第30條第2項規定，按正犯之刑減輕之。又被告所犯前揭
    幫助詐欺取財及幫助洗錢罪，係以一行為觸犯2罪名，為想像
    競合犯，請依刑法第55條規定，從一重之幫助洗錢罪處斷。
四、依刑事訴訟法第251條第1項提起公訴。
　　此　致
臺灣桃園地方法院
中　　華　　民　　國　  111　 年　　 9　　月　　19　　日
                              檢　察　官  高玉奇
本件證明與原本無異
中　　華　　民　　國  　111　 年　  10    月    14 　 日
　　　　　　　　　　　　　    書　記　官  李美靜　
所犯法條：中華民國刑法第339條第1項、洗錢防制法第14條第1
項
中華民國刑法第339條
（普通詐欺罪）
意圖為自己或第三人不法之所有，以詐術使人將本人或第三人之
物交付者，處 5 年以下有期徒刑、拘役或科或併科 50 萬元以
下罰金。
以前項方法得財產上不法之利益或使第三人得之者，亦同。
前二項之未遂犯罰之。
洗錢防制法第14條
有第二條各款所列洗錢行為者，處 7 年以下有期徒刑，併科新
臺幣 5 百萬元以下罰金。
前項之未遂犯罰之。
前二項情形，不得科以超過其特定犯罪所定最重本刑之刑。